# 关于所得税费用的计算

提问人：wufaxian 时间：2017-11-10 01:58:32
会计政策原文“年內之所得稅包括當期稅項及遞延稅項資產與負債之變動。當期稅項及遞延稅項資產與負債之變動均於損益內確認，惟倘當期稅項及遞延稅項資產與負債之變動是與在其他全面收益確認或於股本中直接確認之項目有關，則相關稅項金額會分別於其他全面收益確認或直接於權益內確認。”
我所知，利润表中的所得税税费用包括当期所得税和递延所得税两个部分。递延所得税=（递延所得税负债的期末余额-递延所得税负债的期初余额）-（递延所得税资产的期末余额-递延所得税资产的期初余额）
问题：很多在“其他全面受益”当中以税后损益入账的科目。他们产生的税务支出。是否包含在利润表的所得税费用当中呢？按照上文蓝色字体，似乎不包括在利润表所得税费用当中。那么这部分损益产生的所得税费用又在利润表的哪个科目中记录呢？

回答人：chenyiwei
与其他综合收益项目相关的递延所得税，其确认时的影响也同样计入其他综合收益。所以其他综合收益的报表金额是税后的净额。

提问人：wufaxian 时间：2017-11-10 15:36:19
谢谢chenyiwei老师的回答 我原来认为利润表中的所得税税费用包括当期所得税和递延所得税两个部分。当期所得税即是纳税申报表上填写的所得税金额。而“递延所得税”将税法计算出的“当期所得税” “调节”成符合企业会计准则的所得税金额。
根据你的解释。我的看法是错的。因为其他全面收益当中的损益所对应的税额，既不属于当期所得税，也不属于递延所得税。从始至终就不会在利润表上体现出来，是么？因此我们也无法从利润表上推导出企业当年纳税申报表上的所得税金额。是么？

回答人：chenyiwei
可以这样理解。